【裁判字號】    91,訴,969
【裁判日期】    920120
【裁判案由】    損害賠償
【裁判全文】
臺灣嘉義地方法院民事判決  九十一年訴字第九六九號
    原      告  甲○○
    被      告  乙○○
右當事人間請求損害賠償事件，本院判決如左：
    主    文
被告應給付原告新台幣拾萬元，及自民國九十一年十一月十五日起至清償日止按年
息百分之五計算之利息。
原告其餘之訴駁回。
訴訟費用由被告負擔五分之一；餘由原告負擔。
本判決第一項於原告以新台幣壹拾萬元供擔保後，得假執行，但被告於假執行程序實
施前以新台幣拾萬元供擔保後，准免假執行。
原告其餘假執行之聲請駁回。
    事    實
甲、原告方面：
一、聲明：求為判決被告應連帶給付原告新台幣（下同）一百五十萬元，及自起訴狀
    繕本送達翌日起至清償日止，按年息百分之五計算之利息，並陳明願供擔保請准
    宣告假執行。
二、陳述：訴外人葉秋賢乃原告之妻，在嘉義縣太保市開設古早味小吃店，被告為貨
    車司機，自民國九十一年六月起常開車經過，並為店中常客，因而認識葉秋賢，
    被告竟自九十一年七月二十五日起至九十一年八月二十五日止，在葉秋賢所有之
    車號３Ｋ－９６１８號自小客車上、嘉義縣太保市聖帝雅歌汽車旅館、夏威夷旅
    館等處為相姦之事實，業經檢察官偵查終結，依妨害家庭罪嫌提起公訴，被告乙
    ○○並經鈞院判決有期徒刑參月確定在案，原告精神上一次次受有傷害，身心均
    痛苦萬分，為此，請求被告賠償原告一百五十萬元
乙、被告乙○○方面：
一、聲明：求為判決駁回原告之訴及假執行之聲請，並陳明如受不利益之判決，請准
    供擔保為免予假執行之宣告。
二、陳述：對於通姦之事實沒意見，惟係原告之妻來誘惑，並非自己主動，此有證人
    可以證明。
丁、本院依職權調閱本院九十一年度簡字第一一二二號刑事卷宗、函查被告歸戶財產
    清單及最近年度綜合所得稅申報資料。
    理      由
一、本件原告起訴主張：其與訴外人葉秋賢係夫妻關係，被告明知葉秋賢為有配偶之
    人，竟自九十一年七月二十五日起至九十一年八月二十五日止，在葉秋賢所有之
    車號３Ｋ－９６１８號自小客車上、嘉義縣太保市聖帝雅歌汽車旅館、夏威夷旅
    館等處為相姦之事實，業經本院依職權調閱本院九十一年度簡字第一一二二號刑
    事卷宗查核屬實，自堪信原告上開之主張為真實。被告抗辯：每初發生關係均係
    受原告之妻誘惑，自己並未主動，自不應負賠償責任云云，係屬誤解，顯不足採
    。
二、按因故意或過失，不法侵害他人之權利者，負損害賠償責任。故意以背於善良風
    俗之方法，加損害於他人者亦同。又不法侵害他人之身體、健康、名譽或自由者
    ，被害人雖非財產上之損害，亦得請求賠償相當之金額。民法第一百八十四條第
    一項、第一百九十五條第一項前段分別定有明文。又慰藉金之賠償以人格權遭受
    侵害，使精神上受有痛苦為必要，至其核給之標準固與財產上損害之計算不同，
    惟非不可斟酌雙方身分、資力與加害程度，及其他各種情形核定相當之數額（最
    高法院五十一年台上字第二二三號判例參照）。本件原告與訴外人葉秋賢係夫妻
    關係，此有全戶籍資料附卷可參，且為被告所不爭，堪信為真實，是原告與訴外
    人葉秋賢婚姻關係所建立之誠信及共同生活圓滿狀態，因被告與訴外人葉秋賢之
    相姦行為，遭致破壞動搖，原告可謂痛苦，從而原告依民法第一百八十四條第一
    項後段、第一百九十五條第一項，請求被告賠償精神慰撫金者，洵屬有據。
三、本院衡酌被告乙○○學歷為國小畢業、現為貨車司機、每月收入約四萬五千元、
    有二筆土地、一部車輛，原告從事汽車修復、高中肄業、月薪約八萬元、無不動
    產及車輛等情，此有財政部台灣省中區國稅局南投縣分局函文為證，並經兩造自
    承在卷，復為兩造所不爭執，及前開兩造之身分、經濟能力、家庭狀況、原告人
    格利益，及受損害之程度等一切清況，認原告因被告之侵權行為，請求被告給付
    精神上損害賠償一百五十萬元者，尚嫌過高，應以三十萬元範圍內，較為公允且
    相當，從而，原告請求被告賠償三十萬元部分，核無不合，應予准許，逾此之請
    求，尚有未合，應予駁回。
四、兩造均陳明願預供擔保聲請宣告假執行或免為假執行，就原告勝訴部分，經核均
    無不合，爰分別酌定相當之擔保金額就原告勝訴部分俱准許之；至於原告其餘假
    執行之聲請，因該部分訴之駁回而失所附麗，應併予駁回。
五、本件事證已臻明確，兩造其餘主張及攻擊防禦方法與證據，經本院斟酌後，與本
    件判決結果已不生影響，故不一一論列，附此敘明。
六、據上論結，本件原告之訴為一部有理由，一部無理由，依民事訴訟法第七十九條
    但書、第三百九十條第二項、第三百九十二條，判決如主文。
中      華      民      國    九十二    年      一      月      二十    日
~B臺灣嘉義地方法院民事第二庭
~B    法  官  蕭道隆
右為正本，係照原本作成。
如對本判決上訴須於判決送達後廿日內向本院提出上訴狀
中      華      民      國    九十二    年      一      月      二十    日
~B    書記官  沈育坤


司法院資訊處製作；財團法人民間司法改革基金會備份。
